【裁判字號】    97,台上,683
【裁判日期】    970410
【裁判案由】    侵權行為損害賠償
【裁判全文】
最高法院民事裁定              九十七年度台上字第六八三號
上  訴  人  燦坤實業股份有限公司
法定代理人  乙  ○
訴訟代理人  陳志揚律師
            張弘明律師
被 上訴 人  香港商蘋果日報出版發展有限公司
法定代理人  丙○○
被 上訴 人  甲○○
上列當事人間請求侵權行為損害賠償事件，上訴人對於中華民國
九十六年十一月二十七日台灣高等法院第二審判決（九十六年度
上字第五七八號），提起上訴，本院裁定如下：
    主  文
上訴駁回。
第三審訴訟費用由上訴人負擔。
    理  由
按上訴第三審法院，非以原判決違背法令為理由，不得為之。又
提起上訴，上訴狀內應記載上訴理由，其以民事訴訟法第四百六
十九條所定事由提起第三審上訴者，應於上訴狀內表明：原判決
所違背之法令及其具體內容、暨依訴訟資料合於該違背法令之具
體事實。其依同法第四百六十九條之一規定提起上訴者，並應具
體敘述為從事法之續造、確保裁判之一致性或其他所涉及之法律
見解具有原則上重要性之理由。同法第四百六十七條、第四百七
十條第二項分別定有明文。而依同法第四百六十八條規定，判決
不適用法規或適用不當者，為違背法令；依同法第四百六十九條
規定，判決有該條所列各款情形之一者，為當然違背法令。是當
事人提起第三審上訴，如合併以同法第四百六十九條及第四百六
十九條之一之事由為上訴理由時，其上訴狀或理由書應表明該判
決所違背之法令條項，或有關判例、解釋字號，或成文法以外之
習慣或法理等及其具體內容，暨係依何訴訟資料合於該違背法令
之具體事實，並具體敘述為從事法之續造、確保裁判之一致性或
其他所涉及之法律見解具有原則上重要性之理由。如未依上述方
法表明，或其所表明者與上開法條規定不合時，即難認為已合法
表明上訴理由，其上訴自非合法。本件上訴人對於原判決提起第
三審上訴，雖以該判決違背法令為由，惟核其上訴理由狀所載內
容，係就原審取捨證據、認定事實及適用法律之職權行使所論斷
：上訴人主張被上訴人所為「聯強下調放帳額度」之報導為不實
，造成社會大眾認為伊出現財務及信用問題，不法侵害伊之名譽
、信用等語。經查被上訴人是項報導，係以「通路商頻倒帳供貨
商皮皮顫」為標題，內容為「自從去年下半年開始，上游品牌廠
商面對通路，就有種又愛又怕的情緒，一方面希望通路業者努力
衝業積，卻又擔心隨後錢收不回來，品牌業者面對連鎖通路倒閉
頻傳，已經採取雞蛋分籃放的策略。…」，文末始述及：「…燦
坤最大供應商聯強，更下調原來七億元的放帳額度以求自保，市
場盛傳降至一～二億元，惟未獲聯強證實。」有剪報影本一份足
稽；由一般社會閱讀大眾之認知上，此則報導所傳達之信息，為
品牌業者面對連鎖通路倒閉頻傳之情事，採取分散銷售通路之策
略，且對於下調放帳額度尚未獲聯強證實。自不足以使社會大眾
誤認上訴人公司債信不良、財務發生危機，自無侵害上訴人公司
之名譽權或信用權等情，指摘為不當，並就原審命為辯論及已論
斷者，泛言謂為違法，而非表明該判決所違背之法令及其具體內
容，暨依訴訟資料合於該違背法令之具體事實，更未具體敘述為
從事法之續造、確保裁判之一致性或其他所涉及之法律見解具有
原則上重要性之理由，難認其已合法表明上訴理由。依首揭說明
，應認其上訴為不合法。
據上論結，本件上訴為不合法。依民事訴訟法第四百八十一條、
第四百四十四條第一項、第九十五條、第七十八條，裁定如主文
。
中    華    民    國  九十七  年    四    月    十    日
                      最高法院民事第六庭
                          審判長法官  朱  建  男
                                法官  顏  南  全
                                法官  林  大  洋
                                法官  鄭  傑  夫
                                法官  蘇  清  恭
      本件正本證明與原本無異
                                      書  記  官
中    華    民    國  九十七  年    四    月  二十四  日
                                                      K


司法院資訊處製作；財團法人民間司法改革基金會備份。
